臺灣臺中地方法院刑事判決
111年度易字第1486號
公  訴  人  臺灣臺中地方檢察署檢察官
被      告  張志宏







上列被告因竊盜案件，經檢察官提起公訴（111年度偵字第30001
號、第30031號），本院判決如下：
    主    文
張志宏犯竊盜罪，累犯，處有期徒刑伍月，如易科罰金，以新臺
幣壹仟元折算壹日；又犯攜帶兇器竊盜罪，累犯，處有期徒刑捌
月。未扣案犯罪所得鋼筋參拾公斤沒收，於全部或一部不能沒收
或不宜執行沒收時，追徵其價額。扣案老虎鉗壹隻沒收。
    犯罪事實
一、張志宏意圖為自己不法之所有，基於竊盜之犯意，分別為下
    列犯行：
  ㈠於民國111年5月8日9時30分至14時57分間之某時，在臺中市○
    ○區○○路0段000號前，見張仁溥所有並停放該處之車牌號碼0
    00-0000號普通重型機車（價值約新臺幣【下同】5萬元，下
    稱A機車）之鑰匙未拔下有機可乘，遂徒手以該鑰匙發動電
    門後騎乘離去而竊取之。嗣張仁溥發現失竊乃報警處理，為
    警於同日16時許，在臺中市○區○○路0段000號前查獲，並扣
    得前揭A機車1台（已發還）。
  ㈡於111年5月20日8時33分許，攜帶其所有客觀上足供兇器使用
    之老虎鉗1支，至臺中市○區○○○路0段000○0號工地，以該老
    虎鉗夾取柯百成所有之鋼筋約30公斤（價值約750元，未扣
    案）而竊取之，得手後放置在柯百成所管領、其妻陳佳華所
    有之車牌號碼000-0000號普通重型機車（下稱B機車）上，
    隨即於同日9時許，逕自以放在前置物箱內之鑰匙發動電門
    騎乘離去，而竊取B機車得手。嗣於同日11時許，在臺中市北
    屯區山西路與大連路口，將所竊得之鋼筋變賣給某資源回收
    場，得款200多元，且花用殆盡。嗣柯百成發現失竊乃報警
    處理，為警調閱監視器錄影畫面比對後，始循線查獲，並扣
    得前揭B機車1台及鑰匙1支（均已發還）、老虎鉗1支。
二、案經㈠張仁溥訴由臺中市政府警察局第六分局、㈡臺中市政府
    警察局第二分局報告臺灣臺中地方檢察署檢察官偵查起訴。
    理    由
一、證據能力部分：
　　按被告以外之人於審判外之言詞或書面陳述，除法律有規定
    者外，不得作為證據；被告以外之人於審判外之陳述，雖不
    符合刑事訴訟法第159條之1至第159條之4之規定，但經當事
    人於審判程序同意作為證據，法院審酌該言詞陳述或書面陳
    述作成時之情況，認為適當者，亦得為證據。當事人、代理
    人或辯護人於法院調查證據時，知有第159條第1項不得為證
    據之情形，而未於言詞辯論終結前聲明異議者，視為有前項
    之同意，刑事訴訟法第159條第1項、第159條之5定有明文。
    就本件判決認定犯罪事實所引用之被告張志宏以外之人於審
    判外之陳述，公訴人及被告迄至言詞辯論終結前均未聲明異
    議，且經本院審酌該等證據資料製作時之情況，並無違法不
    當及證明力明顯過低之瑕疵，堪認作為證據應屬適當，依上
    開規定，均具有證據能力。至於不具供述性之非供述證據，
    並無傳聞法則之適用，該等證據既無證據證明係公務員違背
    法定程序所取得，復經本院踐行調查證據程序，且與本案具
    有關聯性，亦均有證據能力。
二、認定犯罪事實之證據及理由：
　㈠上揭犯罪事實欄一㈡之竊盜犯行，業經被告張志宏於本院審理
    時坦承不諱（見本院卷第143、149頁），核與證人即被害人
    柯百成警詢指訴相符（見偵30031卷第39至41頁），並有調
    查筆錄-柯百成、臺中市政府警察局第二分局扣押筆錄、扣
    押物品目錄表、贓物認領保管單、被告於現場及被告個人照
    片6張、老虎鉗及鑰匙照片1張、監視器錄影畫面翻拍照片1
    張、車輛詳細資料報表【NJZ-1505】、臺灣臺中地方檢察署
    111年度保管字第3407號扣押物品清單、扣押物品照片等資
    料在卷可稽（見偵30031卷第43至44、45至48、49、53、55
    至61、63、59頁上方、69、91、97頁），且被告照片及監視
    器影像中之人物，亦據被告於本院確認為其本人之影像無訛
    （見本院卷第145頁），上開補強證據足以擔保被告前開任
    意性自白之真實性，核與事實相符，事證明確，被告此部分
    犯行堪以認定，應依法論科。　
  ㈡另本院訊據被告張志宏，被告否認實施犯罪事實欄一㈠所示竊
    盜犯行，辯稱車號000-0000號機車非其所竊，並否認監視器
    畫面截圖中騎乘失竊機車之人為其本人，更以不知該失竊機
    車何以會在其身旁出現等語為辯（見本院卷第144、149至15
    1頁）。然查：
　1.依卷附竊嫌騎乘失竊機車之監視器畫面截圖2張所示（見偵3
    0001卷第45頁），該等截圖分別是在111年5月8日12時15分
    及12時24分所拍攝，影像雖係自竊嫌騎乘失竊機車（車號00
    0-0000）背面所拍攝，然就時騎乘機車之竊嫌，係頭戴淺藍
    色圖案安全帽、上身著黑色短袖T恤、深色短褲、短筒黑襪
    、淺灰色球鞋、左手戴手套等特徵明顯可見，而上揭所列特
    徵，適與案發後於111年5月8日16時0分許，於臺中市○區○○
    路0段000號梅川公園內，查獲被告時所拍攝之現場照片被告
    之特徵完全相符（見偵30001卷第47頁）。查獲時被告上身
    著黑色短袖T恤、深色短褲、短筒黑襪、淺灰色球鞋、左手
    戴手套，且其身後之座椅上即置放有上開淺藍色圖案安全帽
    ，尤有甚者，該失竊之機車（車號000-0000）即置放在被告
    正後方數公尺處（見偵30001卷第47頁上方、49頁上方照片
    所示），兩相對照，實已達人贓俱獲之情況。
　2.再就查獲時該置放於被告正後方數公尺處之車號000-0000失
    竊機車，原所在處所係在臺中市○○區○○路0段000號前，此處
    與發現失竊機車所在之臺中市○區○○路0段000號附近，兩地
    距離達1.9公里（見本院卷第153頁），且係由上揭與被告遭
    查獲時相關特徵均相符之竊嫌，一路騎乘該失竊機車，置放
    於該處而遭發現，且本件另有證人即告訴人張仁溥警詢指訴
    （見偵30001卷第37至39、41至42頁），並有調查筆錄-張仁
    溥、監視器錄影畫面翻拍照片2張、失竊機車發現地點現場
    照片4張、臺中市政府警察局第六分局扣押筆錄、扣押物品
    目錄表、贓物認領保管單、車輛詳細資料報表【NSD-1807】
    、臺中市政府警察局第六分局何安派出所受(處)理案件證明
    單等資料在卷可稽（見偵30001卷第43至44、45、47至49、5
    1至54、55、59、61、63頁），以上證據亦足為證明本件被
    告涉犯犯罪事實欄一㈠所示竊盜犯行，是被告所辯，尚非可
    採，綜上所述，被告犯行足堪認定，應依法論罪科刑。
三、論罪科刑：
  ㈠按刑法第321條第1項第3款之攜帶兇器竊盜罪，係以行為人攜
    帶兇器竊盜為其加重條件，此所謂兇器，其種類並無限制，
    凡客觀上足對人之生命、身體、安全構成威脅，具有危
    險性之兇器均屬之，且祇須行竊時攜帶此種具有危險性之兇
    器為已足，並不以攜帶之初有行兇之意圖為必要，凡足以殺
    傷人生命、身體之器械，顯為具有危險性之兇器（最高法院
    79年度台上字第5253號判決意旨參照）。查本件被告攜帶老
    虎鉗1支，用以竊取鋼筋，經本院當庭勘驗該扣案之老虎箝
    ，全部均為金屬材質、具有一定重量、已使用一段時間，而
    被告及檢察官對此等勘驗結果亦表示無意見，此有審理筆錄
    在卷可參（見本院卷第147頁）。該老虎鉗質地堅硬且係金
    屬材質，足以使人受傷，可作為兇器使用，被告既係攜帶客
    觀上足對人之生命、身體、安全構成威脅之金屬製老虎鉗實
    施上開竊盜行為，該老虎鉗係屬具有危險性之兇器無疑，被
    告既係持此兇器進行竊盜行為，自當成立刑法第321條第1項
    第3款之攜帶兇器竊盜罪。　
　㈡核被告就犯罪事實欄一㈠所為，係犯刑法第320條第1項之竊盜
    罪，就犯罪事實欄一㈡所為，係犯刑法第321條第1項第3款之
    攜帶兇器竊盜罪。　
　㈢按數行為於同時同地或密切接近之時地實施，侵害同一之法
    益，各行為之獨立性極為薄弱，依一般社會健全觀念，在時
    間差距上，難以強行分開，在刑法評價上，以視為數個舉動
    之接續施行，合為包括之一行為予以評價，較為合理，則屬
    接續犯，而為包括之一罪（最高法院86年度台上字第3295號
    判決意旨參照）。就犯罪事實欄一㈡所示，被告攜帶老虎鉗
    至臺中市○區○○○路0段000○0號工地，先以該老虎鉗夾取被害
    人柯百成所有之鋼筋約30公斤而竊取之，得手後將鋼筋放置
    在被害人柯百成所管領、其妻陳佳華所有之機車上，再以放
    在前置物箱內之鑰匙發動電門騎乘離去，而竊取B機車得手，
    上開竊盜鋼筋、B車行為係屬接續而為之數個舉動，其各行
    為之獨立性極為薄弱，在時間差距上難以強行分開，揆諸前
    開說明，自應予包括之評價，而為接續犯之實質一罪。　
　㈣被告所犯上開1次竊盜、1次加重竊盜犯行，犯意各別、行為
    互殊、被害人不同，應分論併罰。
　㈤查被告前因竊盜等案件，經本院以106年度易字第3911號判決
    判處有期徒刑7月確定，再經本院以106年度易字第4066號判
    決判處有期徒刑7月確定，經本院以107年度聲字第3875號裁
    定應執行有期徒刑1年確定，於108年6月6日徒刑執行完畢等
    情，有上開判決、裁定、臺灣高等法院被告前案紀錄表及檢
    察官補充理由書在卷可參。被告受有期徒刑之執行完畢後，
    5年以內故意再犯本案有期徒刑以上之罪，本院審酌被告所
    犯前罪與本案犯罪，均屬於故意犯罪類型，且均係竊盜案件
    ，顯見前案有期徒刑執行並無顯著成效，被告對於刑罰之反
    應力薄弱，仍應適用累犯規定予以加重，不致生被告所受之
    刑罰超過其所應負擔罪責，導致其人身自由因此遭受過苛之
    侵害，而有不符憲法罪刑相當原則，進而牴觸憲法第23條比
    例原則情形，予以加重最低本刑並無罪刑不相當之情事，爰
    依刑法第47條第1項之規定加重其刑。 　　
  ㈥爰以行為人之責任為基礎，審酌被告不思循正規途徑獲取財
    物，反企圖不勞而獲，已有多次竊盜前科，再實施本件2起
    竊盜犯行，顯然欠缺尊重他人財產權之觀念，所為實有不當
    ；惟慮及被告犯後坦認部分犯行，兼衡被告自述國中肄業之
    教育程度、父母親均已過世、未婚無子女、原從事建築板膜
    工作、屬半技工、按日計酬、每天收入約1,800元、經濟狀
    況尚可、曾在廟裡擔任義工幫忙掃地、分別在元寶宮及殯儀
    館旁的萬興宮祠等語（見本院卷第152頁），暨其犯罪動機
    、目的、手段、犯罪所生之危害等一切情狀，分別量處如主
    文所示之刑，並就竊盜罪部分諭知易科罰金之折算標準。
四、沒收部分：
  ㈠按犯罪所得，屬於犯罪行為人者，沒收之；沒收，於全部或
    一部不能沒收或不宜執行沒收時，追徵其價額；犯罪所得已
    實際合法發還被害人者，不予宣告沒收或追徵，刑法第38條
    之1第1項前段、第3項、第5項分別定有明文。查被告就犯罪
    事實欄一㈠、㈡所竊得之機車，車牌號碼分為NSD-1807號、NJ
    Z-1505號，業已發還被害人張仁溥、柯百成2人，有車輛詳
    細資料報表2份及贓物認領保管單2份在卷可參（見偵30001
    卷第61、59頁，偵30031卷第69、53頁），此部分因犯罪所
    得既已實際合法發還被害人，依上開規定，自無庸宣告沒收
    或追徵其價額。至犯罪事實欄一㈡被告竊取之鋼筋30公斤（
    價值約750元）部分，屬被告之犯罪所得，應依刑法第38條
    之1第1項前段規定宣告沒收，因並未扣案，是於全部或一部
    不能沒收或不宜執行沒收時，追徵其價額。 
  ㈡另按供犯罪所用、犯罪預備之物或犯罪所生之物，屬於犯罪
    行為人者，得沒收之，刑法第38條第2項前段定有明文。查
    本件被告用以實施犯罪事實欄一㈡所攜帶之老虎鉗1支，業經
    扣押在案，有本院111年度院保字第1268號扣押物品清單為
    憑（見本院卷第45頁），既為供被告犯罪所用且為被告所有
    （見本院卷第147頁），應依刑法第38條第2項前段宣告沒收
    。
據上論斷，應依刑事訴訟法第299條第1項前段，刑法第320條第1
項、第321條第1項第3款、第47條第1項、第41條第1項前段、第3
8條之1第1項前段、第3項、第38條第2項前段，刑法施行法第1條
之1第1項，判決如主文。
本案經檢察官楊仕正提起公訴，檢察官朱介斌到庭執行職務。
中　　華　　民　　國　　111 　年　　11　　月　　28　　日
                  刑事第十庭    法  官  彭國能
以上正本證明與原本無異。
如不服本判決應於收受判決後20日內向本院提出上訴書狀，並應
敘述具體理由；其未敘述上訴理由者，應於上訴期間屆滿後20日
內向本院補提理由書（均須按他造當事人之人數附繕本）「切勿
逕送上級法院」。
告訴人或被害人如不服判決，應備理由具狀向檢察官請求上訴，
上訴期間之計算，以檢察官收受判決正本之日起算。
                                書記官  陳宇萱
中　　華　　民　　國　　111 　年　　11　　月　　29　　日
附錄本案論罪科刑所犯法條 
中華民國刑法第320條第1項
意圖為自己或第三人不法之所有，而竊取他人之動產者，為竊盜
罪，處5年以下有期徒刑、拘役或50萬元以下罰金。
中華民國刑法第321條第1項
犯前條第1項、第2項之罪而有下列情形之一者，處6月以上5年以
下有期徒刑，得併科50萬元以下罰金：
一、侵入住宅或有人居住之建築物、船艦或隱匿其內而犯之。
二、毀越門窗、牆垣或其他安全設備而犯之。
三、攜帶兇器而犯之。
四、結夥三人以上而犯之。
五、乘火災、水災或其他災害之際而犯之。
六、在車站、港埠、航空站或其他供水、陸、空公眾運輸之舟、
    車、航空機內而犯之。附錄論罪科刑法條